臺灣雲林地方法院民事簡易判決
110年度港簡字第235號
原      告  甲○○  （真實姓名年籍詳卷）   
訴訟代理人  陳盈壽律師
複  代理人  李杏如
被      告  吳瑞軒

上列當事人間請求損害賠償事件，本院於民國111年2月17日言詞
辯論終結，判決如下：
    主  文
被告應給付原告新臺幣50萬元，及自民國110年12月2日起至清償
日止，按週年利率百分之5計算之利息。
訴訟費用由被告負擔。
本判決得假執行。
    事實及理由
一、按司法機關所製作必須公示之文書，不得揭露被害人之姓名
    、出生年月日、住居所及其他足資識別被害人身分之資訊，
    性侵害犯罪防治法第12條第2項定有明文。次按裁判及其他
    必須公示之文書，不得揭露足以識別被害人身分之資訊；如
    確有記載之必要，得僅記載其姓氏、性別或以使用代號之方
    式行之；法院依前項規定使用代號者，並應作成該代號與被
    害人姓名對照表附卷，法院辦理性侵害犯罪案件應行注意事
    項第3點亦有明定。查原告起訴主張被告所涉侵權行為事實
    ，核屬性侵害犯罪防治法第2條所列罪名，依上開說明，法
    院裁判自不得揭露被害人即原告之足以識別其身分之資料，
    從而，本判決爰將原告之姓名均以代號標記，核先敘明。
二、原告主張：兩造原為男女朋友，惟分手後偶有聯繫，被告於
    民國109年9月4日凌晨1時許，自原告位於雲林縣之住處（地
    址詳卷）後門侵入原告寢室內，被告不顧原告當時與2名未
    成年子女同睡，竟乘機撫摸原告胸部、陰部，原告驚醒後呼
    喊「不要、走開」等語，被告仍不顧原告之反抗，違反原告
    之意願，以其體力壓制原告後，強行以其陰莖插入原告之陰
    道，以此方式侵害原告之貞操權、性自主決定權，原告因此
    受有精神上損害，且其情節重大，爰依侵權行為之法律關係
    提起本件訴訟，請求被告給付原告精神慰撫金如主文第1項
    所示，並聲明願供擔保請准宣告假執行。
三、被告則以：對於本院109年度侵訴字第34號刑事判決（下稱
    刑事判決）所載犯罪事實均承認，但我認為原告請求之金額
    過高等語。
四、得心證之理由：
  ㈠原告主張上開事實，業經被告自陳對刑事判決所載犯罪事實
    均承認（見港簡字卷第62頁），並經本院刑事庭判決被告犯
    侵入住宅強制性交罪，處有期徒刑7年2月，有刑事判決在卷
    可憑（見本院卷第19頁至第23頁），且經本院依職權調閱刑
    事判決卷宗核實相符，故堪信原告主張為真實，被告自應負
    侵權行為責任。
　㈡按因故意或過失不法侵害他人之權利者，負損害賠償責任；
    不法侵害他人之身體、健康、名譽、自由、信用、隱私、貞
    操，或不法侵害其他人格法益而情節重大者，被害人雖非財
    產上之損害，亦得請求賠償相當之金額，民法第184條第1項
    前段、第195條第1項前段，分別定有明文。又按不法侵害他
    人之人格權，被害人受有非財產上損害，請求加害人賠償相
    當金額之慰撫金時，法院對於慰撫金之量定，應斟酌實際加
    害情形、所造成之影響、被害人痛苦之程度、兩造之身分地
    位、經濟情形及其他各種狀況，以核定相當之數額（最高法
    院47年台上字第1221號、51年台上字第223號判例要旨參照
    ）。原告主張因被告前開行為，致其貞操權、性自主權受侵
    害而有精神上痛苦，依民法第195條第1項前段規定，原告自
    得請求被告賠償非財產上之損害。爰審酌原告自述國中畢業
    ，之前以打零工維生，現無業待業中，名下無財產，且須扶
    養3名子女等語；被告自述國中畢業，前為清潔工、務農，
    月收入約2萬多元，家中有母親、弟弟及1名3歲女兒等語，
    並參考兩造之稅務電子閘門財產所得調件明細表（見本院卷
    第33頁至第39頁、第77頁至第83頁），斟酌兩造之身分、地
    位、經濟能力，及被告所為前揭行為侵害原告貞操權、性自
    主權等人格法益之程度，以及原告在未成年子女面前受被告
    前揭行為之侵害，因此所受精神上痛苦之程度等一切情狀，
    認原告請求被告給付精神慰撫金50萬元尚屬適當，應予准許
    。被告所辯原告請求之金額過高，應不可採。
　㈢末按遲延之債務，以支付金錢為標的者，債權人得請求依法
    定利率計算之遲延利息；應付利息之債務，其利率未經約定
    ，亦無法律可據者，週年利率為百分之5；給付無確定期限
    者，債務人於債權人得請求給付時，經其催告而未為給付，
    自受催告時起，負遲延責任，其經債權人起訴而送達訴狀，
    或依督促程序送達支付命令，或為其他相類之行為者，與催
    告有同一效力，民法第233條第1項前段、第203條、第229條
    第2項分別有明文規定。本件原告之請求，核屬無確定期限
    之給付，自應經原告催告未為給付，被告始負遲延責任。準
    此，原告請求被告給付自起訴狀繕本送達翌日即110年12月2
    日（見港簡字卷第53頁）起至清償日止，按週年利率百分之
    5計算之利息，核無不合，應予准許。
五、綜上所述，原告請求被告給付如主文第1項所示，為有理由
    ，應予准許，並依民事訴訟法第436條第2項、第389條第1項
    第3款規定，依職權宣告假執行。
六、本件事證已臻明確，當事人其餘攻擊防禦方法及所提證據，
    經審酌後，核與判決結果不生影響，爰不逐一論述，併此敘
    明。
七、訴訟費用負擔之依據：民事訴訟法第78條。
中　　華　　民　　國　　111 　年　　3 　　月　　3 　　日
                      北港簡易庭  法  官  詹皇輝
以上正本證明與原本無異。
如不服本判決，應於送達後20日內，向本院北港簡易庭提出上訴
狀並表明上訴理由，如於本判決宣示後送達前提起上訴者，應於
判決送達後20日內補提上訴理由書（須附繕本）。
中　　華　　民　　國　　111 　年　　3 　　月　　8 　　日
                                  書記官  伍幸怡